【裁判字號】    90,訴,925
【裁判日期】    900814
【裁判案由】    毒品危害防制條例
【裁判全文】
臺灣板橋地方法院刑事判決                            九十年度訴字第九二五號
    公  訴  人  臺灣板橋地方法院檢察署檢察官
    被      告  甲○○
右列被告因毒品危害防制條例案件，經檢察官提起公訴（九十年度毒偵字第二一三０
號），本院判決如左：
    主  文
甲○○連續施用第一級毒品，累犯，處有期徒刑捌月。
扣案之第一級毒品海洛因貳小包（共淨重零點壹貳公克）沒收銷燬之，注射針筒貳支
均沒收。
    事  實
一、甲○○前因違反麻醉藥品管理條例、槍砲彈藥刀械管制條例案件，於民國八十六
    年六月十九日經台灣士林地方法院分別判處有期徒刑五月、四月，並定應執行刑
    為有期徒刑七月，於八十六年六月二十七日確定，復因違反麻醉藥品管理條例案
    件，於八十六年九月二十七日經台灣高等法院判處有期徒刑六月，於八十七年一
    月二十六日確定；嗣前開罪名，均於八十七年五月五日易科罰金執行完畢。甲○
    ○復因施用毒品案件，經台灣雲林地方法院裁定送勒戒處所觀察、勒戒後，因無
    繼續施用毒品之傾向，而經台灣雲林地方法院檢察署檢察官於八十七年十一月十
    八日以八十七年度偵字第五二七八號為不起訴處分確定；復再犯施用毒品案件，
    經台灣士林地方法院以八十八年度毒聲字第一一九四號裁定送勒戒處所觀察、勒
    戒後，因認無繼續施用毒品之傾向，而經台灣士林地方法院檢察署檢察官於八十
    八年七月十四日以八十八年度偵緝字第三六七號不起訴處分確定在案。詎甲○○
    竟基於施用第一級毒品海洛因之概括犯意，自九十年四月初某日起至九十年五月
    七日止，在台北縣中和市○○路○段五二三巷二十一號二樓，以將海洛因摻水再
    以注射針筒注射左手臂之方式，連續施用第一級毒品海洛因多次。嗣於九十年五
    月七日十八時二十分許，在台北縣中和市○○路○段五二三巷二十一號二樓樓梯
    口為警查獲，並扣得第一級毒品海洛因二小包（共淨重０．一二公克）及其所有
    供施用海洛因所用之注射針筒二支。
二、案經台北市政府警察局中山分局移請台灣板橋地方法院檢察署檢察官偵查起訴。
    理  由
一、右開事實，業經被告甲○○坦承不諱，並有海洛因二小包（共淨重０‧一二公克
    ）、注射針筒二支扣案可資佐證，而上開扣案之白色粉末二包經送法務部調查局
    鑑驗結果，係第一級第六項毒品海洛因，亦有該局九十年六月二十六日（九０）
    陸（一）字第九０一六七七六六號鑑驗通知書乙紙在卷可參，是被告前開自白與
    事實相符。
二、被告因施用毒品案件，經台灣雲林地方法院裁定送勒戒處所觀察、勒戒後，因無
    繼續施用毒品之傾向，而經台灣雲林地方法院檢察署檢察官於八十七年十一月十
    八日以八十七年度偵字第五二七八號為不起訴處分確定；復再犯施用毒品案件，
    經台灣士林地方法院以八十八年度毒聲字第一一九四號裁定送勒戒處所觀察、勒
    戒後，因認無繼續施用毒品之傾向，而經台灣士林地方法院檢察署檢察官於八十
    八年七月十四日以八十八年度偵緝字第三六七號不起訴處分確定在案，有上開不
    起訴處分書及台灣高等法院檢察署刑案紀錄簡覆表各一份在卷足憑。是本件事證
    明確，被告犯行堪以認定。
三、核被告甲○○所為，係犯毒品危害防制條例第十條第一項之施用第一級毒品罪。
    其持有第一級毒品之低度行為，應為其施用第一級毒品之高度行為所吸收，不另
    論罪。又被告先後多次施用第一級毒品之行為，時間密接，且所犯為構成要件相
    同之罪名，顯係基於概括犯意反覆為之，應依連續犯之規定，論以一罪，並加重
    其刑。又被告前因違反麻醉藥品管理條例、槍砲彈藥刀械管制條例案件，於八十
    六年六月十九日經台灣士林地方法院分別判處有期徒刑五月、四月，並定應執行
    刑為有期徒刑七月，於八十六年六月二十七日確定，復因違反麻醉藥品管理條例
    案件，於八十六年九月二十七日經台灣高等法院判處有期徒刑六月，於八十七年
    一月二十六日確定；嗣前開罪名，均於八十七年五月五日易科罰金執行完畢，有
    台灣高等法院檢察署刑案紀錄簡覆表在卷足憑，其於有期徒刑之執行完畢後五年
    內再犯有期徒刑以上之前開罪名，是為累犯，應依法加重其刑。爰審酌被告再度
    違反禁令，多次非法施用足以導致精神障礙及生命危險之毒品，危害身心甚鉅，
    及其犯罪之動機、目的、手段暨犯罪後坦承之態度等一切情狀，量處如主文所示
    之刑，資以懲儆。
四、扣案之海洛因二小包（共淨重０‧一二公克），係第一級毒品，不問屬於犯人與
    否，應依毒品危害防制條例第十八條第一項前段之規定宣告沒收銷燬之；扣案之
    注射針筒二支為被告所有，且係供其施用第一級毒品海洛因所用之物，業據被告
    供明在卷，應依刑法第三十八條第一項第二款之規定，宣告沒收。
據上論斷，應依刑事訴訟法第二百九十九條第一項前段，毒品危害防制條例第十條第
一項、第十八條第一項前段、第二十三條第二項，刑法第十一條前段、第五十六條、
第四十七條、第三十八條第一項第二款，判決如主文。
本案經檢察官葉志飛到庭執行職務
中      華      民      國      九十    年      八      月      十四    日
                                    臺灣板橋地方法院刑事第四庭
                                        法  官  高  明  德
右正本證明與原本無異
如不服本判決，應於送達後十日內向本院提出上訴狀
                                        書記官  高  玉  彬
中      華      民      國      九十    年      八      月      十六    日
附錄本案論罪科刑法條全文
毒品危害防制條例第十條：
施用第一級毒品者，處六月以上五年以下有期徒刑。
施用第二級毒品者，處三年以下有期徒刑。


司法院資訊處製作；財團法人民間司法改革基金會備份。
